臺灣臺北地方法院刑事判決　　　　　　　　　　　　　九十一年度易字第六九六號
　　公　訴　人　臺灣臺北地方法院檢察署檢察官
　　被　　　告　丙○○
　　選任辯護人　李漢中
右列被告因恐嚇案件，經檢察官提起公訴（九十年度偵字第二三七九一號），本院判
決如左：
    主  文
丙○○以加害生命、身體之事，恐嚇他人，致生危害於安全，處有期徒刑參月，如易
科罰金以參佰元折算壹日，緩刑參年。
扣案之玩具手槍壹枝及彈匣壹個均沒收。
    事  實
一、丙○○於民國九十年八月二十三日下午六時許，至台北市○○○路○段四八二號
    四樓之臺基公司內，找友人乙○○索討所積欠之債務新台幣一千元，因未遇見乙○○，遂於臺基公司內大聲吵鬧，而與臺基公司職員丁○○、甲○○及朱岩城等
    三人發生口角爭執，嗣因丁○○要求丙○○離開臺基公司，丙○○即持其所有因
    演藝工作需要而隨身攜帶之以牛皮紙袋包裹的道具玩具手槍，抵住丁○○之腹部
    ，並恐嚇稱：「你信不信我會開槍？」，以此加害生命、身體之事恐嚇丁○○，
    使丁○○心生畏懼，致生危害於安全。惟旋為丁○○、甲○○及朱岩城等三人共
    同搶下丙○○所持之玩具手槍，並制伏丙○○後，報警處理。
二、案經台北市政府警察局信義分局報告臺灣臺北地方法院檢察署檢察官偵辦。
    理  由
一、訊據被告丙○○對於右揭事實坦承不諱，其於警訊、檢察官訊問及本院審理時供
    稱：伊因從事演藝工作，常須玩具手槍作道具，常隨身攜帶以應工作之需；他們
    要請我到會客室，伊不要，他們很多人就圍過來。伊只拿出牛皮紙袋，槍放在裡
    面；伊應該有講過「你信不信我會開槍」這句話，時間經過比較久可能忘記了等
    語，核與告訴人丁○○於警訊、檢察官訊問時及本院審理時之指述：我聽到爭吵
    的聲音，就出去了解看什麼狀況，出去之前他（指被告）是跟甲○○在吵，經我
    制止不聽，他拿出一把槍抵住我的肚子，槍是用牛皮紙帶包住，比著我的肚子，
    並說信不信我會開槍等語；及證人甲○○、朱岩城、蕭秋霞、陳怡雅及乙○○等
    人於警訊、檢察官訊問及本院審理時證述之情節相符。此外，復有扣案之玩具手
    槍一枝及彈匣一個在卷可憑，本件事證明確，被告犯行，應堪認定。
二、核被告丙○○所為，係犯刑法第三百零五條之恐嚇危害安全罪。爰審酌被告之犯
    罪動機、智識程度、本件係因口角爭執始恐嚇告訴人及其所受之刺激、手段、品
    行、智識程度及犯罪後之態度等一切情狀，量處如主文所示之刑，並諭知易科罰
    金之折算標準，以資懲儆。查被告前於八十八年間因賭博案件，經判處有期徒刑
    四月，緩刑二年，於八十八年五月十七日確定，緩刑期滿而緩刑之宣告未經撤銷
    ，其刑之宣告已失其效力，除此之外，未曾受有期徒刑以上刑之宣告，有台灣高
    等法院被告全國前案紀錄表一份在卷可稽，經此教訓後，應知警惕，當無再犯之
    虞，本院因認對其所宣告之刑，以暫不執行為適當，爰併予宣告緩刑三年，以勵
    自新。又扣案之玩具手槍一枝及彈匣一個，為被告所有供犯恐嚇罪所用之物，業
    據其供明在卷，應依刑法第三十八條第一項第二款之規定均宣告沒收。
據上論斷，應依刑事訴訟法第四百五十二條、第二百九十九條第一項前段，刑法第三
百零五條、第四十一條第一項前段、第七十四條第一款、第三十八條第一項第二款，
罰金罰鍰提高標準條例第一條前段、第二條，判決如主文。
本案經檢察官蔡宏展到庭執行職務。
中      華      民      國    九十一    年      十      月      四      日
                                    臺灣臺北地方法院刑事第四庭
                                          法  官  楊  晉  佳
右正本證明與原本無異。
如不服本判決，應於判決送達後十日內，向本院提出上訴狀。
                                          書記官  陳  惠  娟
中      華      民      國    九十一    年      十      月      七    日
附錄：本案論罪科刑法條全文
刑法第三百零五條：
以加害生命、身體、自由、名譽、財產之事，恐嚇他人致生危害於安全者，處二年以
下有期徒刑、拘役或三百元以下罰金。
